---
title: "Análisis de Ventas Mensuales"
author: "Mercedes"
date: "2025-09-22"
output: html_document
---

## Introducción

Este análisis muestra diversos gráficos relacionados con las ventas mensuales de una empresa entre los meses de enero y junio. Se exploran diferentes tipos de visualizaciones, como gráficos de líneas, barras y torta, con el objetivo de entender el comportamiento de las ventas a lo largo del tiempo y por producto.

### 1. Gráfico de Líneas de Ventas Mensuales

Este gráfico muestra la evolución de las ventas mensuales de la empresa, con una línea que conecta los puntos de venta por cada mes.

```{r line_plot, echo=FALSE}
library(ggplot2)

datos <- data.frame(
  mes = c("Enero", "Febrero", "Marzo", "Abril", "Mayo", "Junio"),
  ventas = c(150, 180, 220, 200, 250, 300),
  producto = c("A", "B", "A", "B", "A", "B")
)

datos$mes <- factor(datos$mes, levels = c("Enero", "Febrero", "Marzo", "Abril", "Mayo", "Junio"))

ggplot(datos, aes(x = mes, y = ventas, group = 1)) +
  geom_line(color = "blue", linewidth = 1.2) +
  geom_point(color = "red", size  = 5) +
  labs(
    title = "Ventas mensuales de la empresa",
    subtitle = "De enero a junio",
    x = "Mes",
    y = "Ventas (en miles de $)"
  ) +
  theme_minimal()
```


### 2. Gráfico de Barras de Ventas Mensuales

```{r bar_plot, echo=FALSE}

ggplot(datos, aes(x = mes, y = ventas)) +
  geom_col(fill = "steelblue") + 
  labs(
    title = "Ventas Mensuales de la Empresa",
    subtitle = "Grafico de barras",
    x = "Mes",
    y = "Ventas (en miles de $)"
  ) +
  theme_minimal()

```

### 3. Gráfico de Torta de Proporción de las Ventas, según mes

```{r pie_chart, echo=FALSE}

ggplot(datos, aes(x = "", y = ventas, fill = mes)) +
  geom_col(width = 1) +  
  coord_polar(theta = "y") + 
  labs(
    title = "Proporcion de Ventas por Mes",
    fill = "Mes" 
  ) +
  theme_void() + 
  theme(plot.title = element_text(hjust = 0.5)) 

```



