---
title: "Web scraping"
output: html_document
date: ""
---

```{r setup, include=FALSE}
knitr::opts_chunk$set(echo = TRUE)
```

# Paquetes necesarios

```{r paquetes, message=FALSE, warning=FALSE}
library(tidyverse) # para manipular datos
library(rvest)     # permite realizar web scraping
library(polite)    # verificación de robots.txt para web scraping
library(lubridate) # tabajar con datos tipo fecha
library(wordcloud) # Crear nubes de palabras
library(tidytext)  # Manejo de datos tipo texto 
library(tm)        # Manejo de texto StopWords
library(jcolors)   # Configuración de colores
```

# EL LITORAL
## Web

El siguiente ejemplo muestra cómo obtener los títulos principales de la portada del diario El Litoral mediante web scraping con R.

Usamos las librerías `polite` y `rvest`, que permiten respetar las reglas del sitio web y extraer información del HTML de forma estructurada.

Antes de “raspar” una página web, es importante comprobar si el sitio permite la automatización de consultas.

Esto se hace leyendo su archivo robots.txt, donde cada sitio declara sus propias reglas para bots o scrapers.

En R, la función `bow()` del paquete polite automatiza este paso y nos da un resumen legible. La afunción `bow()` (del inglés hacer una reverencia) “saluda” al sitio web y devuelve un objeto de clase polite session que contiene metadatos sobre las reglas del dominio.

En la consola, suele aparecer una salida como esta:

```{r carga web - EL}

# 1. Declarar la URL y revisar si el sitio es accesible
url <- "https://www.ellitoral.com/"
url %>% bow()

# <polite session> https://www.ellitoral.com/
#     User-agent: polite R package
#     robots.txt: 12 rules are defined for 10 bots
#    Crawl delay: 5 sec
#   The path is scrapable for this user-agent

```

En este caso:

- User-agent: el identificador que R utiliza al conectarse (por defecto, "polite R package").
Sirve para que el servidor sepa que la consulta proviene de un script legítimo y no de un bot agresivo.

- robots.txt: número de reglas detectadas en el archivo del sitio (por ejemplo, qué carpetas están permitidas o prohibidas).

- Crawl delay: tiempo mínimo (en segundos) que debería pasar entre cada descarga.
En este caso, 5 sec significa que, si hicieras scraping de múltiples páginas del sitio, deberías esperar 5 segundos entre cada solicitud.

- Path is scrapable: indica que la URL actual (https://www.ellitoral.com/) sí está permitida para el User-agent que usás.

## Leemos la página web

Una vez verificado que el sitio permite ser explorado, el siguiente p
aso consiste en descargar el contenido de la página para poder analizarlo.

Esto se hace con la función read_html() del paquete rvest, que toma la URL como argumento y devuelve un objeto de tipo documento XML (una representación estructurada del código HTML).

```{r leyendo web - EL}

html <- read_html(url)
html
```

## Exploración del contenido HTML

El objeto `html` contiene todo el código de la página, incluyendo las etiquetas que estructuran su contenido.  
Para identificar qué partes del sitio nos interesan, conviene examinar las etiquetas más frecuentes.

Una práctica habitual es buscar encabezados (`h1`, `h2`, `h3`), ya que suelen contener los títulos principales y secundarios de las noticias.

Podemos usar la función `html_elements()` para seleccionar estas etiquetas dentro del documento.

```{r exploracion - EL}
# 2. Explorar las etiquetas de encabezado
html %>% html_elements("h1")
html %>% html_elements("h2")
```

Cada comando devuelve un conjunto de nodos HTML que contienen los textos dentro de esas etiquetas.
Estos nodos aún son objetos HTML, no texto plano, por lo que conviene transformarlos con html_text() para ver el contenido visible.

### Extraer el texto visible de los encabezados

```{r Headers - EL}

objto <- html %>%
html_elements("h1, h2") %>%
html_text()
```

La opción `trim = TRUE` elimina espacios en blanco innecesarios al principio o al final de cada texto.

## Limpieza de texto

```{r titulos - EL}
# 4. Limpieza de texto

titulos <- html %>%
html_elements("h1, h2") %>%
html_text(trim = TRUE)

head(titulos, 10)

```

## Comprensión de los selectores

El argumento que usamos dentro de html_elements() —por ejemplo "h1, h2, h3"— se denomina selector CSS (*Cascading Style Sheets*, es decir, hojas en estilo de cascada).

Los selectores indican al paquete `rvest` qué elementos del documento queremos extraer.
Algunos tipos comunes de selectores son:


- "h1", "p", "a" → seleccionan etiquetas por nombre.  

En lenguaje HTML, se suele ver a **`h1`** como el *header* o encabezado principal de una página, es decir, el título de jerarquía 1.  
A partir de ahí aparecen **`h2`**, **`h3`**, y así sucesivamente, que indican niveles menores de jerarquía dentro del contenido (subtítulos, secciones, apartados, etc.).  

Por su parte, la etiqueta **`p`** se utiliza para definir párrafos de texto (`<p> ... </p>`), mientras que la etiqueta **`a`** proviene de *anchor* (ancla) y se usa para crear **enlaces** dentro del documento (`<a href="...">Texto del enlace</a>`).  

Al trabajar con web scraping, estas etiquetas son los “puntos de entrada” más frecuentes, ya que suelen contener la información visible (títulos, descripciones, vínculos, etc.) que queremos extraer.

- ".nombre_clase" → selecciona todos los elementos con esa clase (class="..." en el HTML).


- "#id_elemento" → selecciona un elemento por su identificador único (id="...").


- "div > p" → selecciona párrafos que estén dentro de un div.


- `"a[href]"` → selecciona solo los enlaces (`<a>`) que tienen atributo `href`.

En HTML, los enlaces están definidos dentro de etiquetas `<a>` mediante el atributo `href`.

Al inspeccionar el código fuente de una página (dentro del navegador: F12, o bien clic derecho → Inspeccionar), podemos observar estas etiquetas y decidir qué selectores usar para extraer la información deseada.

## Extracción de enlaces

Además del texto, también podemos obtener los enlaces (las direcciones a las notas completas).
En HTML, los enlaces están definidos dentro de etiquetas `<a>` mediante el atributo href.

```{r enlaces - EL}
enlaces <- html %>%
html_elements("a") %>%
html_attr("href")

head(enlaces, 10)
```

El resultado es un vector con los valores del atributo href de cada enlace.
En muchos sitios, los enlaces relativos (por ejemplo, "/politica/milei...") deben completarse agregando la raíz del dominio.
Esto puede hacerse con `paste0("https://www.ellitoral.com", enlace_relativo)`.

## Construcción de una tabla con títulos y enlaces

Podemos combinar los dos vectores (titulos y enlaces) en una tabla para visualizar la información de manera ordenada.

Usamos tibble() o data.frame() para crear un pequeño conjunto de datos.

```{r - EL}
tabla <- data.frame(
titulo = titulos[1:10],
enlace = enlaces[1:10]
)

```


Esta tabla reúne los primeros diez títulos de portada junto con los enlaces asociados.

A partir de aquí podríamos limpiar, analizar texto o incluso automatizar la recolección periódica de titulares.

## Ejemplo de visualización: nube de palabras

Una aplicación sencilla es generar una nube de palabras con los títulos obtenidos, para observar qué temas predominan en la portada.

Convertimos los títulos en un solo texto y los separamos en palabras

```{r, eval = F}
texto <- tibble(titulo = titulos)

palabras <- texto %>%
unnest_tokens(word, titulo) %>%
anti_join(stop_words, by = "word") %>%
count(word, sort = TRUE)

wordcloud( # nube de palabras
words = palabras$word,
freq = palabras$n,
min.freq = 1,
colors = jcolors(palette = "pal3")
)
```

Este gráfico refleja de manera visual la frecuencia de las palabras más comunes en los titulares extraídos.

## Problemas para rvest en ciertos sitios web

No todos los sitios permiten extraer su contenido con rvest.

Algunos, como en este caso El Litoral cargan sus noticias dinámicamente mediante JavaScript.
Esto significa que el HTML inicial no contiene los títulos ni los enlaces; el contenido se agrega después de que la página se renderiza en el navegador.

¿Qué significa esto?

Esto implica que rvest solo puede leer el HTML estático que entrega el servidor, pero no el contenido generado dinámicamente.

## Alternativa: Selenium

Selenium (y su interfaz para R, RSelenium) actúa como un navegador automatizado:

1) Abre la página real (como Chrome o Firefox).

2) Ejecuta el JavaScript.

3) Espera a que se carguen los elementos.

4) Luego permite extraer el HTML completo, ya renderizado.

De esta forma, Selenium permite capturar datos que rvest no puede ver porque aún no existen en el documento inicial.

En esta clase no abordaremos Selenium, pero es importante conocer su existencia, ya que muchas páginas modernas requieren este enfoque para obtener información completa.

# Otras páginas web rvest-frindlies

A continuación, un ejemplo de web scraping en Properati, un sitio de avisos clasificados inmobiliarios.


```{r}

url <- "https://www.properati.com.ar/s/santa-fe/venta" # Definición de url

html <- rvest::read_html(url)

titulos <- html %>%
  html_elements("a.title") %>%
  html_text(trim = TRUE)

# Paso 4: Ver resultados
head(titulos, 10)

precios <- html %>%
  html_elements("div.price") %>%
  html_text(trim = TRUE)

head(precios, 10)

ubicacion <- html %>%
  html_elements("div.location") %>%
  html_text(trim = TRUE)

head(ubicacion, 10)


```

### Más elementos

```{r mas elementos - P}

area <- html %>%
  html_elements("span.properties__area") %>%
  html_text(trim = TRUE)

# Paso 4: Ver resultados
head(area, 10)

garage <- html %>%
  html_elements("span.properties__amenity__car_park") %>%
  html_text(trim = TRUE)

head(garage, 10)

banio <- html %>%
  html_elements("span.properties__bathrooms") %>%
  html_text(trim = TRUE)

head(banio, 10)

bedroom <- html %>%
  html_elements("span.properties__bedrooms") %>%
  html_text(trim = TRUE)

head(bedroom, 10)

sp <- html %>%
  html_elements("span.properties__amenity__swimming_pool") %>%
  html_text(trim = TRUE)

head(sp, 10)



```


```{r crear tabla - P}

titulos <- html %>%
  html_elements("a.title") %>%
  html_text(trim = TRUE)

urls_completas <- html %>%
  html_elements("a.title") %>%
  html_attr("href")

propiedades <- data.frame(
  titulo = titulos,
  url = urls_completas
)
head(propiedades, 10)


```

## Más elementos...

```{r más elementos... - P}

# 1. URL base
url <- "https://www.properati.com.ar/s/santa-fe/venta"

# 2. Leer HTML
pagina <- httr::GET(url, httr::add_headers(
  "User-Agent" = "Mozilla/5.0 (Windows NT 10.0; Win64; x64) AppleWebKit/537.36 (KHTML, like Gecko) Chrome/142.0.0.0 Safari/537.36"
)) %>%
  httr::content("text", encoding = "UTF-8") %>%
  read_html()

# 3. Extraer por etiquetas presentes en el HTML estático
titulos <- pagina %>% html_elements("a.title") %>% html_text(trim = TRUE)

urls <- pagina %>% html_elements("a.title") %>% html_attr("href")
dormitorios <- pagina %>% html_elements("span[data-test='bedrooms-value']") %>% html_text(trim = TRUE)

banios <- pagina %>% html_elements("span[data-test='full-bathrooms-value']") %>% html_text(trim = TRUE)

area <- pagina %>% html_elements("span.properties__area") %>% html_text(trim = TRUE)

# 4. Crear un data frame vacío
propiedades_df <- data.frame(
  titulo = character(),
  url = character(),
  dormitorios = character(),
  banios = character(),
  area = character(),
  stringsAsFactors = FALSE
)

# 5. Llenar fila por fila (si un elemento falta, queda vacío)
n <- length(titulos)
for (i in seq_len(n)) {
  fila <- data.frame(
    titulo = ifelse(length(titulos) >= i, titulos[i], ""),
    url = ifelse(length(urls) >= i, urls[i], ""),
    dormitorios = ifelse(length(dormitorios) >= i, dormitorios[i], ""),
    banios = ifelse(length(banios) >= i, banios[i], ""),
    area = ifelse(length(area) >= i, area[i], ""),
    stringsAsFactors = FALSE
  )
  propiedades_df <- rbind(propiedades_df, fila)
}

# 6. Ver los primeros resultados
head(propiedades_df, 10)
```

## Navegando en descripciones

```{r}

u <- propiedades$url[1]
u

pagina <- read_html(u)

desc <- pagina %>%
  html_elements("#description-text") %>%  
  html_text(trim = TRUE)

desc


```

### Mejorando lectura de descripciones


```{r}


pagina <- httr::GET(u, httr::add_headers(
  "User-Agent" = "Mozilla/5.0 (Windows NT 10.0; Win64; x64) AppleWebKit/537.36 (KHTML, like Gecko) Chrome/142.0.0.0 Safari/537.36"
)) %>%
  httr::content("text", encoding = "UTF-8") %>%   # <-- forzamos UTF-8 aquí
  read_html()


desc <- pagina %>%
  html_element("div#description-text") %>%
  html_text(trim = TRUE)


desc <- iconv(desc, from = "UTF-8", to = "UTF-8")

desc 
```

### Complejizando el proceso

```{r prefinal boss - EL}

library(rvest)
library(httr)

# -----------------------------------------------------------
# Parámetros
# -----------------------------------------------------------
url <- "https://www.properati.com.ar/s/santa-fe/venta"
limite <- 30   # cantidad de propiedades a extraer
# -----------------------------------------------------------

# 1. Leer HTML principal
html <- httr::GET(url, httr::add_headers(
  "User-Agent" = "Mozilla/5.0 (Windows NT 10.0; Win64; x64) AppleWebKit/537.36 (KHTML, like Gecko) Chrome/142.0.0.0 Safari/537.36"
)) %>%
  httr::content("text", encoding = "UTF-8") %>%
  read_html()

# 2. Identificar los bloques de propiedades
bloques <- html %>% html_elements("div.snippet__content")
n_bloques <- length(bloques)
cat("Bloques detectados:", n_bloques, "inmuebles.\n")

# 3. Crear data frame vacío
propiedades <- data.frame(
  titulo = character(),
  url = character(),
  precio = character(),
  ubicacion = character(),
  dormitorios = character(),
  banios = character(),
  area = character(),
  seguridad = character(),
  garage = character(),
  descripcion = character(),
  stringsAsFactors = FALSE
)

# 4. Bucle: extracción dentro de cada bloque

for (i in seq_len(min(limite, n_bloques))) {
  cat("Procesando propiedad", i, "de", min(limite, n_bloques), "\n")
  
  nodo <- bloques[i]
  
  # Cada campo busca dentro del bloque, si no existe devuelve NA
  t <- nodo %>% html_element("a.title") %>% html_text(trim = TRUE)
  if (length(t) == 0) t <- NA
  
  u <- nodo %>% html_element("a.title") %>% html_attr("href")
  if (length(u) == 0) u <- NA
  
  p <- nodo %>% html_element("div.price") %>% html_text(trim = TRUE)
  if (length(p) == 0) p <- NA
  
  loc <- nodo %>% html_element("div.location") %>% html_text(trim = TRUE)
  if (length(loc) == 0) loc <- NA
  
  d <- nodo %>% html_element("span.properties__bedrooms") %>% html_text(trim = TRUE)
  if (length(d) == 0) d <- NA
  
  b <- nodo %>% html_element("span.properties__bathrooms") %>% html_text(trim = TRUE)
  if (length(b) == 0) b <- NA
  
  a <- nodo %>% html_element("span.properties__area") %>% html_text(trim = TRUE)
  if (length(a) == 0) a <- NA
  
  s <- nodo %>% html_element("span.properties__amenity__security") %>% html_text(trim = TRUE)
  if (length(s) == 0) s <- NA
  
  g <- nodo %>% html_element("span.properties__amenity__car_park") %>% html_text(trim = TRUE)
  if (length(g) == 0) g <- NA
  
  # descripción (solo si tiene URL)
  desc <- NA
  if (!is.na(u)) {
    Sys.sleep(runif(1, 2, 5))
    tryCatch({
      pagina_detalle <- httr::GET(u, httr::add_headers(
        "User-Agent" = "Mozilla/5.0 (Windows NT 10.0; Win64; x64) AppleWebKit/537.36 (KHTML, like Gecko) Chrome/142.0.0.0 Safari/537.36"
      )) %>%
        httr::content("text", encoding = "UTF-8") %>%
        read_html()
      
      desc <- pagina_detalle %>%
        html_element("div#description-text") %>%
        html_text(trim = TRUE)
      if (length(desc) == 0) desc <- NA
    }, error = function(e) {
      desc <<- NA
    })
  }
  
  # Armar fila
  fila <- data.frame(
    titulo = t,
    url = u,
    precio = p,
    ubicacion = loc,
    dormitorios = d,
    banios = b,
    area = a,
    seguridad = s,
    garage = g,
    descripcion = desc,
    stringsAsFactors = FALSE
  )
  
  propiedades <- rbind(propiedades, fila)
}

```

## Limpieza del resultado

```{r cleaning - P}

propiedades_limpio <- propiedades %>%
  mutate(
    # Precio: eliminar texto, símbolos, espacios, dejar solo número
    precio = precio %>%
      str_remove_all("USD") %>%
      str_remove_all("[^0-9]") %>%
      na_if("") %>%
      as.numeric(),

    # Dormitorios: eliminar texto y convertir a número
    dormitorios = dormitorios %>%
      str_remove_all("dormitorios?") %>%
      str_remove_all("[^0-9]") %>%
      na_if("") %>%
      as.numeric(),

    # Baños: normalizar decimales, quitar texto, convertir a número
    banios = banios %>%
      str_replace_all(",", ".") %>%
      str_remove_all("baños?") %>%
      str_remove_all("[^0-9\\.]") %>%
      na_if("") %>%
      as.numeric() %>%
      floor(),

    # Área: quitar "m²", puntos de miles, convertir a número
    area = area %>%
      str_remove_all("m²") %>%
      str_remove_all("\\.") %>%
      str_trim() %>%
      na_if("") %>%
      as.numeric(),

    # Seguridad y garage: estandarizar, si existe poner "Sí", si no NA
    seguridad = ifelse(!is.na(seguridad) & seguridad != "", "Sí", NA),
    garage = ifelse(!is.na(garage) & garage != "", "Sí", NA),

    # Ubicación: limpiar espacios redundantes
    ubicacion = str_squish(ubicacion),

    # Descripción: limpiar saltos de línea y codificación
    descripcion = descripcion %>%
      str_replace_all("\n", " ") %>%
      str_squish()
  )

```

## ¿Qué más se puede agregar acá? 

```{r final boss - P}

# -----------------------------------------------------------
# Parámetros
# -----------------------------------------------------------

base_url <- "https://www.properati.com.ar/s/santa-fe/venta/"
limite_pag <- 3    # cantidad de páginas a recorrer (PRIMERA VEZ ASIGNAR 1)
limite <- 3        # cantidad de propiedades por página a traer (PRIMERA VEZ, ASIGNAR 5)
# -----------------------------------------------------------

# Data frame acumulador
propiedades <- data.frame(
  titulo = character(),
  url = character(),
  precio = character(),
  ubicacion = character(),
  dormitorios = character(),
  banios = character(),
  area = character(),
  seguridad = character(),
  garage = character(),
  descripcion = character(),
  stringsAsFactors = FALSE
)

# -----------------------------------------------------------
# Bucle principal sobre páginas
# -----------------------------------------------------------

for (pagina_num in 1:limite_pag) {
  
  url <- paste0(base_url, pagina_num)
  cat("\n=== Página", pagina_num, ":", url, "===\n")
  
  # Leer HTML de la página
  html <- httr::GET(url, httr::add_headers(
    "User-Agent" = "Mozilla/5.0 (Windows NT 10.0; Win64; x64) AppleWebKit/537.36 (KHTML, like Gecko) Chrome/142.0.0.0 Safari/537.36"
  )) %>%
    httr::content("text", encoding = "UTF-8") %>%
    read_html()
  
  # Identificar bloques de propiedades
  bloques <- html %>% html_elements("div.snippet__content")
  n_bloques <- length(bloques)
  cat("Bloques detectados:", n_bloques, "\n")
  
  # Recorrer los bloques de la página actual
  for (i in seq_len(min(limite, n_bloques))) {
    cat("Procesando propiedad", i, "de", min(limite, n_bloques), "en página", pagina_num, "\n")
    
    nodo <- bloques[i]
    
    # Extraer variables (si no existe, NA)
    t <- nodo %>% html_element("a.title") %>% html_text(trim = TRUE)
    if (length(t) == 0) t <- NA
    
    u <- nodo %>% html_element("a.title") %>% html_attr("href")
    if (length(u) == 0) u <- NA
    
    p <- nodo %>% html_element("div.price") %>% html_text(trim = TRUE)
    if (length(p) == 0) p <- NA
    
    loc <- nodo %>% html_element("div.location") %>% html_text(trim = TRUE)
    if (length(loc) == 0) loc <- NA
    
    d <- nodo %>% html_element("span.properties__bedrooms") %>% html_text(trim = TRUE)
    if (length(d) == 0) d <- NA
    
    b <- nodo %>% html_element("span.properties__bathrooms") %>% html_text(trim = TRUE)
    if (length(b) == 0) b <- NA
    
    a <- nodo %>% html_element("span.properties__area") %>% html_text(trim = TRUE)
    if (length(a) == 0) a <- NA
    
    s <- nodo %>% html_element("span.properties__amenity__security") %>% html_text(trim = TRUE)
    if (length(s) == 0) s <- NA
    
    g <- nodo %>% html_element("span.properties__amenity__car_park") %>% html_text(trim = TRUE)
    if (length(g) == 0) g <- NA
    
    # descripción
    desc <- NA
    if (!is.na(u)) {
      Sys.sleep(runif(1, 2, 5)) # pausa la ejecución del script por x segundos, dado por la función runif (un número aleatorio entre 2 y 5): de 2 a 5 segundos.
      tryCatch({
        pagina_detalle <- httr::GET(u, httr::add_headers(
          "User-Agent" = "Mozilla/5.0 (Windows NT 10.0; Win64; x64) AppleWebKit/537.36 (KHTML, like Gecko) Chrome/142.0.0.0 Safari/537.36"
        )) %>% # probar randomización de user-agents:
          
#           user_agents <- c(
#   "Mozilla/5.0 (Windows NT 10.0; Win64; x64) AppleWebKit/537.36 (KHTML, like Gecko) Chrome/142.0.0.0 Safari/537.36",
#   "Mozilla/5.0 (Macintosh; Intel Mac OS X 10_15_7) AppleWebKit/605.1.15 (KHTML, like Gecko) Version/17.0 Safari/605.1.15",
#   "Mozilla/5.0 (X11; Linux x86_64) AppleWebKit/537.36 (KHTML, like Gecko) Chrome/141.0.0.0 Safari/537.36",
#   "Mozilla/5.0 (Windows NT 10.0; Win64; x64; rv:121.0) Gecko/20100101 Firefox/121.0"
# )
# 
# # Elegir uno al azar en cada request:
# ua_random <- sample(user_agents, 1)
          
          httr::content("text", encoding = "UTF-8") %>%
          read_html()
        
        desc <- pagina_detalle %>%
          html_element("div#description-text") %>%
          html_text(trim = TRUE)
        if (length(desc) == 0) desc <- NA
      }, error = function(e) {
        desc <<- NA
      })
    }
    
    # Agregar fila
    fila <- data.frame(
      titulo = t,
      url = u,
      precio = p,
      ubicacion = loc,
      dormitorios = d,
      banios = b,
      area = a,
      seguridad = s,
      garage = g,
      descripcion = desc,
      stringsAsFactors = FALSE
    )
    
    propiedades <- rbind(propiedades, fila)
  }
}

# -----------------------------------------------------------
# Limpieza final
# -----------------------------------------------------------

propiedades_limpio <- propiedades %>%
  mutate(
    precio = precio %>% str_remove_all("USD") %>% str_remove_all("[^0-9]") %>% na_if("") %>% as.numeric(),
    dormitorios = dormitorios %>% str_remove_all("dormitorios?") %>% str_remove_all("[^0-9]") %>% na_if("") %>% as.numeric(),
    banios = banios %>% str_replace_all(",", ".") %>% str_remove_all("baños?") %>% str_remove_all("[^0-9\\.]") %>% na_if("") %>% as.numeric() %>% floor(),
    area = area %>% str_remove_all("m²") %>% str_remove_all("\\.") %>% str_trim() %>% na_if("") %>% as.numeric(),
    seguridad = ifelse(!is.na(seguridad) & seguridad != "", 1, 0),
    garage = ifelse(!is.na(garage) & garage != "", 1, 0),
    ubicacion = str_squish(ubicacion),
    descripcion = descripcion %>% str_replace_all("\n", " ") %>% str_squish()
  )

```

## Exportando archivo

```{r export file}
library(openxlsx)

openxlsx::write.xlsx(propiedades_limpio, "propiedades_properati")

```

